Massar Mahamat

Business Intelligence | Data Engineer | Data Analyst | Business Analyst



Informations personnelles



Massar Mahamat



massar.mhd.ali@outlook.com



0753155965



18 Montée des carmélites 69001 Lyon 1er Arrondissement

Compétences

Talend Data Integration

MSBI (SSIS, SSAS, SSRS)

Power BI

Tableau

Base de Données (MySQL, SQL SERVER, POSTGRESQL, Microsoft Access)

Snowflake

MDX, DAX, C#, ASP.NET, PYTHON, R

Cloud (Azure Data Factory, AWS) & Github, Gitlab

Excel pour l'analyse et la visualisation des données.

Modélisation décisionnelle (MERISE, ETOILE)

Conception UML

Profil

Fort d'une formation en Informatique Décisionnelle et de 3 ans d'expérience, j'excelle dans l'intégration de données avec des outils comme Talend, Snowflake, Power BI, Microsoft Data Factory. J'ai développé une expertise en analyse de données avancée via Power BI et en gestion de bases de données telles que Snowflake, SQL Server et PostgreSQL. Ces compétences me permettent de concevoir des solutions décisionnelles robustes et adaptées aux besoins métiers.

Expérience professionnelle

Consultant BI | Formateur | Tech Ambassadeur

de nov. 2024 à ce jour

Elevate Junior, Lyon

Client : Gencovery Missions principales :

- Démonstration du produit Constellab auprès des utilisateurs finaux.
- Formation et accompagnement pour assurer une prise en main efficace de la solution.

Formateur Indépendant – Udemy & Formations Personnalisées

Missions principales:

- Conception de programmes de formation adaptés aux besoins des apprenants.
- Animation de sessions de formation interactives pour faciliter l'apprentissage et la mise en pratique des concepts.

Chef de projet Data | Business Analyst

de sept. 2023 à sept. 2024

Gencovery, Lyon

Objectif : Assurer le suivi et la coordination des différentes phases du projet en facilitant la communication entre les équipes techniques et métiers.

Missions principales:

Suivi et gestion du projet :

- Participation aux différentes phases du projet : planification, exécution et suivi des livrables.
- Mise à jour des plannings et reporting pour assurer une bonne visibilité de l' avancement.

Organisation des réunions et suivi des actions :

 Préparation des réunions de suivi : rédaction des comptes rendus, suivi des décisions et mise à jour des documents projet.

Coordination et communication :

 Assurer une communication fluide entre les équipes techniques et métiers pour garantir une bonne compréhension des besoins et contraintes.

Documentation et support :

- Rédaction et mise à jour de la documentation fonctionnelle et technique pour assurer la traçabilité des décisions et faciliter la prise en main de la solution.
- Préparation de supports de formation et d'accompagnement pour les utilisateurs finaix.

Compétences clés : Gestion de projet, Reporting, Communication entre équipes, Documentation technique et fonctionnelle, Suivi des livrables, Formation des utilisateurs.

Ingénieur Data / Consultant BI

de oct. 2022 à août 2023

Orange Business Service, Lyon

Projet 1: Mise en place d'un Data Store - EM-Lyon Business School

Objectif : Centralisation et traitement des données académiques et administratives via un Data Store.

Poste : Développeur Talend Missions principales :

Méthodologie Agile: SCRUM

Centres d'intérêt

Voyage, lecture, sport, musique

Langues

Anglais

Qualités

- Bon esprit d'équipe et bonne capacité d'adaptation aux environnements multiculturels.
- Sens de l'organisation et bonne aptitude à la gestion d'équipe.

Conception et développement de l'architecture de données :

 Création et optimisation des vues, tables PSA (Persistent Staging Area) et SA (Staging Area) pour structurer et historiser les données.

Alimentation et transformation des données :

- Développement de pipelines ETL sous Talend Open Studio pour l'extraction, transformation et chargement des données dans les zones PSA et SA.
- Gestion des flux de données en conformité avec les contrats d'interface établis avec les différentes sources.

Automatisation et supervision des traitements :

- Mise en place d'un framework de gestion des logs pour assurer le suivi et la supervision des flux ETL.
- Implémentation de mécanismes de contrôle et de validation des données avant chargement.

Documentation et traçabilité :

• Rédaction et mise à jour du dictionnaire de données pour garantir la traçabilité et faciliter la compréhension des structures de données.

Compétences clés: Talend Open Studio, Snowflake, Azure Data Factory, SQL Server, GIT, Gestion de projet agile, ETL, Data Engineering, Modélisation de données, Gestion de flux, Qualité et supervision des données.

Projet 2: Évolution d'un projet client - OWF (Orange Wholesale) - Orange

Objectif : Gestion de l'historique technique et commercial des accès fibre optique FTTH d'Orange via Talend.

Poste : Data Engineer Missions principales :

Développement et optimisation de pipelines ETL :

- Conception et automatisation des flux ETL (Talend) pour l'intégration et le traitement des données.
- Amélioration des performances et de la scalabilité des chaînes de traitement (optimisation des requêtes, gestion des flux volumineux).

Maintenance et évolution des processus de traitement :

- Optimisation des performances et fiabilisation des chaînes de traitement.
- Développement en Talend et Python pour garantir la robustesse des flux de données.

Collaboration avec les équipes métiers et techniques :

- Participation à des ateliers métiers pour recueillir les besoins et proposer des solutions adaptées.
- Rédaction de spécifications fonctionnelles et techniques.

Mise en place d'une CI/CD :

- Automatisation des déploiements avec GitLab CI/CD et conteneurisation via Docker.
- Gestion des environnements Pré-Recette, Recette, Production.

Analyse et visualisation des données :

• Création de tableaux de bord Power BI pour suivre les indicateurs clés (KPI) liés aux accès fibre optique.

Qualité et validation des données :

 Identification des anomalies, mise en place de tests de non-régression et validation des flux.

Documentation et transfert de compétences :

 Rédaction de guides techniques pour assurer la traçabilité et faciliter la reprise des chaînes de traitement.

Compétences clés : Talend, Python, Power BI, GitLab CI/CD, Docker, Data Engineering, Analyse et Visualisation de données, Automatisation ETL.

Formateur Data

de oct. 2021 à août 2022

Simplon.co

Formateur data pour simplon.co.

Une entreprise sociale et solidaire, Simplon.co utilise le numérique comme levier d'inclusion en révélant des talents différents et accompagne la transformation numérique des

organisations.

Technologies utilisées pour la formation : Talend, SSIS, SQL, XAM

Modélisation: UML, MERISE & ÉTOILE

Formateur Business Intelligence

de mars 2021 à août 2021

Gomycode

En tant que formateur en Business Intelligence chez Gomycode, une startup innovante dans le secteur EdTech, j'ai contribué à former sept (7) personnes aux fondamentaux et aux applications de la Business Intelligence.

Technologies utilisées : SQL, SSIS, SSAS, Power BI

Modélisation : MERISE & ÉTOILE

Projets

Projet Professionnel (AMOA)

Mission: Mise en place d'un Data Mart

Compétences :

- Dossier fonctionnel;
- Modélisation et Création d'un data mart ;
- Collecte et chargement des données ;
- Création d'une application de visualisation de données avec Power BI.

Outils: Talend, Power BI, gestion de projet agile.

Projet Data Engineering: Création d'un Modern Data Pipeline

- Création d'objets sous snowflake
- Comprendre et mettre en place le staging sous snowflake
- Configurer le Snowpipe
- Configurer la communication synchrone aws snowflake
- Configurer la communication synchrone snowflake tableau
- Développer un Quick Dashboard sous tableau
- Configurer s3 pour l'ouverture des flux

Outils: Snowflake, Tableau, SQL, AWS,

Formation

Master MIAGE, parcours type : Management de

de sept. 2022 à sept. 2023

Systèmes d'Information

Polytechnique Lyon (Université Claude Bernard), Lyon

Ingénierie du Logiciel

de sept. 2018 à sept. 2020

Polytechnique, Tunisie

Certificats

CDOSS Managing Big Data in Hadoop Cluster

oct. 2022

CDOSS Data Integration and Business Intelligence

oct. 2022